【裁判字號】    97,訴,2597
【裁判日期】    970822
【裁判案由】    槍砲彈藥刀械管制等
【裁判全文】
臺灣板橋地方法院刑事判決              97年度訴字第2597號
公  訴  人  臺灣板橋地方法院檢察署檢察官
被      告  甲○○
選任辯護人  翁方彬 律師
上列被告因違反槍砲彈藥刀械管制條例等案件，經檢察官提起公
訴（96年度偵字第29586 號），本院判決如下：
    主  文
甲○○以加害生命、身體之事，恐嚇他人致生危害於安全，處拘
役伍拾玖日，如易科罰金，以新臺幣壹仟元折算壹日。扣案之空
氣槍壹支、槍管壹支、已使用過之小型高壓氣體鋼瓶壹瓶均沒收
。
被訴違反槍砲彈藥刀械管制條例部分無罪。
    事  實
一、甲○○因其真實姓名年籍不詳、綽號「偉中」之友人與乙○
    ○有糾紛，於96年11月30日晚間8 時54分許，攜帶其所有不
    具殺傷力之空氣槍1 支（裝有槍管1 支及小型高壓氣體鋼瓶
    1 瓶）及塑膠彈丸，偕同「偉中」前往臺北縣土城市○○路
    83 號 乙○○住處，在該住處外與乙○○理論，嗣因雙方意
    見不合，甲○○遂取出上開空氣槍，朝天空開1 槍，以此等
    加害生命、身體之事恐嚇乙○○，致生危害於乙○○之安全
    ，乙○○立刻報警，甲○○因而離開，隨後又折返，乙○○
    見狀遂自屋內取出大型鐮刀，欲用以自衛，甲○○則接續前
    開犯意，朝乙○○之方向再開1 槍後，始離開現場。其後經
    警於同年12月6 日晚間8 時40分許通知甲○○到案後，由甲
    ○○自行交出前開空氣槍1 支、塑膠彈丸16顆、槍管2 支及
    小型高壓氣體鋼瓶9 瓶（其中1 瓶已使用，另8 瓶未使用）
    供警扣案。
二、案經乙○○訴由臺北縣政府警察局土城分局報請臺灣板橋地
    方法院檢察署檢察官偵查起訴。
    理  由
壹、有罪部分：
一、上揭事實，業據被告甲○○坦承不諱，核與證人即被害人乙
    ○○、李盈君在警、偵訊中之證詞相符，並有扣案之空氣槍
    1 支、塑膠彈丸16顆、槍管2 支、小型高壓氣體鋼瓶9 瓶等
    可資佐憑，事證已甚明確，被告犯行堪以認定。
二、核被告所為，係犯刑法第305 條之恐嚇罪。其先後2 次鳴槍
    之行為，係基於同一恐嚇犯意下之接續行為，僅侵害一個法
    益，只論以一罪。爰審酌被告之犯罪動機、目的、手段、所
    生危害及坦承犯行之犯罪後態度等一切情狀，量處如主文所
    示之刑，並諭知易科罰金之折算標準，以資懲儆。扣案之空
    氣槍1 支、槍管1 支及已使用過之小型高壓氣體鋼瓶1 瓶，
    為被告所有供犯恐嚇罪所用之物，爰均依刑法第38條第1 項
    第2 款宣告沒收。至塑膠彈丸16顆、槍管1 支及未使用之小
    型高壓氣體鋼瓶8 瓶，係被告自行交出供警方查扣，無證據
    顯示曾被用以犯本件恐嚇罪，又非違禁物，爰不予宣告沒收
    ，併此敘明。
貳、無罪部分：
一、公訴意旨略以：被告甲○○明知未經許可不得持有槍枝，竟
    於民國96年3 、4 月間之某日，在雅虎奇摩購物網站上，以
    新臺幣5 千餘元價格購得具有殺傷力之空氣槍1 支後，即自
    該時起未經許可持有該空氣槍，並放置在其所有之SG3-620
    號輕型機車內，因認被告涉嫌違反槍砲彈藥刀械管制條例第
    8條第4項之未經許可持有槍枝罪嫌云云。
二、按犯罪事實應依證據認定之，無證據不得認定犯罪事實；又
    不能證明被告犯罪者，即應諭知無罪之判決，刑事訴訟法第
    154 條第2 項、第301 條第1 項分別定有明文。經查，上開
    扣案之空氣槍經送內政部警政署刑事警察局以檢視法、性能
    檢驗法、動能測試法鑑定結果，認係氣體動力式槍枝，以小
    型高壓氣體鋼瓶內氣體為發射動力，經組裝同案送鑑證物三
    之金屬管為槍管，並以金屬彈丸測試3 次，其中彈丸（直徑
    17.4mm、重量7.9g）最大發射速度為74公尺/ 秒，許算其動
    能為21焦耳，換算其單位面積動能為9.1 焦耳/ 平方公分；
    而關於殺傷力之相關數據：一殺傷力定義：依據司法院秘書
    長81年6 月11日秘台廳(二)字第06985 號函釋示：殺傷力的標
    準為在最具威力的適當距離，以彈丸可穿入人體皮肉層之動
    能為基準。二殺傷力之相關數據：(一)依日本科學警察之研究
    結果，彈丸單位面積動能達20焦耳/ 平方公分，則足以穿入
    人體皮肉層。(二)本局對活豬作射擊測試結果，彈丸單位面積
    動能達24焦耳/ 平方公分，則足以穿入豬隻皮肉層。(三)美國
    軍醫總署定義：彈丸撞擊動能達58呎磅（約為78.6焦耳），
    則足以使人喪失戰鬥能力，以上有該局97年1 月10日刑鑑字
    第0970000167號槍彈鑑定書在卷可稽。從而，以扣案之空氣
    槍鑑定得出之單位面積動能每平方公分9.1 焦耳之數據對照
    上開殺傷力之相關數據可知，該空氣槍應無殺傷力甚明，是
    尚難認被告有違反槍砲彈藥刀械管制條例第8 條第4 項之未
    經許可持有槍枝罪之犯罪，依法自應為無罪判決之諭知。
據上論斷，應依刑事訴訟法第299 條第1 項前段、第301 條第1
項，刑法第305 條、第41條第1 項前段、第38條第1 項第2 款，
刑法施行法第1 條之1 第1 項、第2 項前段，判決如主文。
本案經檢察官陳伯均到庭執行職務。
中    華    民    國    97    年    8     月    22    日
                  刑事第十庭審判長法  官  侯志融
                                  法  官  楊博欽
                                  法  官  歐陽漢菁
以上正本證明與原本無異
如不服本判決應於送達後10日內向本院提出上訴狀
                                  書記官  李崇文
中    華    民    國    97    年    8     月    25    日
附錄本案論罪科刑法條全文：
中華民國刑法第305條
以加害生命、身體、自由、名譽、財產之事，恐嚇他人致生危害
於安全者，處2 年以下有期徒刑、拘役或3 百元以下罰金。


司法院資訊處製作；財團法人民間司法改革基金會備份。
